【裁判字號】    94,上訴,1042
【裁判日期】    950112
【裁判案由】    偽造文書等
【裁判全文】
臺灣高等法院臺南分院刑事判決
上  訴  人
即  被  告  辛○○
            戊○○
                    號之6
上 列 一人
選任辯護人  何永福  律師
上  訴  人
即  被  告  卯○○  女22歲.
                    身分證統一.
                    住南投縣名.
                    住台中市○.
選任辯護人  溫文昌  律師
            曹宗彝  律師
上  訴  人
即  被  告  甲○○  男27歲.
                    身分證統一.
                    住嘉義市○.
                    住台中市○.
選任辯護人  黃榮坤  律師
上列上訴人因偽造文書等案件，不服臺灣雲林地方法院93年度訴
字第277號中華民國94年9月6日第一審判決（起訴案號：臺灣雲
林地方法院檢察署92年度偵字第4202號；併案部分：臺灣嘉義地
方法院檢察署93年度發查偵字第49號；臺灣臺中地方法院檢察署
93年度偵字第20886號），提起上訴，本院判決如下：
    主  文
原判決關於辛○○、甲○○部分，均撤銷。
辛○○共同連續行使偽造私文書，足以生損害於他人，累犯，處
有期徒刑參年伍月；附表九所示物品，均沒收之。
甲○○共同連續行使偽造私文書，足以生損害於他人，處有期徒
刑玖月；附表九所示物品，均沒收之。
其他上訴駁回（即戊○○、卯○○部分）。
戊○○、卯○○均緩刑伍年，緩刑期內，均交付保護管束。
    事  實
一、辛○○與女友庚○○共犯部分：
    辛○○因妨害家庭、傷害及搶奪案件，分經法院判處有期徒
    刑一年、二月及八月確定，於民國（下同）八十八年四月三
    日假釋出監，於八十八年九月廿三日假釋期滿。竟不知悔改
    ，因其任職資產管理公司，於九十一年間，處理委託人委託
    債務出現問題，應收款項不足，竟與其女友庚○○（另案審
    理）共同基於行使偽造私文書，及意圖為自己不法所有暨不
    法利益概括犯意，共同為下列犯行：
  (一)附表一部分：
    庚○○於九十二年一月十八日前某日，趁其母親乙○○及弟
    弟己○○不知之際，在嘉義縣民雄鄉○○村○○○街三三六
    號其與乙○○及己○○住處，拿取母親乙○○所有國民身分
    證一張、乙○○向遠東國際商業股份有限公司，申請核發信
    用卡一張及其帳單一份、嘉義縣稅捐稽徵處九十一年地價稅
    繳款書一份及己○○所有國民身分證一張、軍人身分證一張
    、花旗銀行核發信用卡一張，將其影印後歸還，繼由辛○○
    與庚○○於附表一所示時間，在上揭住處房間，未經乙○○
    、己○○同意，在附表一所示銀行信用卡或現金卡申請書，
    填載不實資料，並在其上偽簽附表一所示被害人署押，用以
    表示附表一所示被害人，向附表一所示銀行申請信用卡正卡
    或副卡，或現金卡意思，而偽造不實信用卡正卡或副卡，或
    現金卡申請書後，再以郵寄方式，向不知情附表一所示銀行
    行員行使，足生損害於附表一所示被害人及發卡銀行，並於
    附表一所示銀行審核照會時，己○○部分，由辛○○負責處
    理，乙○○部分由庚○○負責處理，致使附表一所示銀行，
    陷於錯誤，誤以為係乙○○或己○○，欲申請信用卡正卡、
    副卡或現金卡，而核發附表一所示金融卡，惟附表一編號04
    部分，新竹國際商業銀行股份有限公司，因故未核准，致未
    得逞（各發卡銀行、卡別、卡號、被害人、申請時間、偽簽
    署押等，詳附表一所載）。
  (二)附表二部分：
    又庚○○於上揭住處，取得附表一所示金融卡後，旋分別由
    辛○○或庚○○，於前揭信用卡署名欄，偽簽附表一「信用
    卡‧金融卡背面簽名欄偽簽署押欄」所示署押後，連續於附
    表二所示時間，至附表二所示特約商店，於消費或選定商品
    後，持附表二所示信用卡刷卡消費，並於每次刷卡時，在一
    式二聯（第一聯為客戶存根聯、第二聯特約商店存根聯）或
    一式三聯（第一聯為客戶存根聯、第二聯為特約商店存根聯
    、第三聯為聯合信用卡中心存查）信用卡簽帳單第一聯上，
    由辛○○或庚○○偽簽附表二所示被害人署押，並因而複寫
    該署押於簽帳單第二或第三聯，以表示附表二所示被害人同
    意依據信用卡持卡人合約條件，按簽帳單金額付款予發卡銀
    行意思簽帳單，而偽造不實簽帳單私文書，再持以交付簽帳
    單予不知情店員，作為支付價金方法，致不知情店員陷於錯
    誤，如數交付商品或服務。附表二所示特約商店，則憑以向
    附表二所示發卡銀行申請給付，致使附表二所示發卡銀行陷
    於錯誤，如數交付特約商店刷卡金額。辛○○、庚○○行使
    偽造簽帳單行為，亦足生損害於附表二所示發卡銀行及遭冒
    用者（各次消費時地、金額、偽造署押，詳附表二所載）。
  (三)附表三部分：
    又辛○○、庚○○復於附表三所示時間，利用中華電信股份
    有限公司（下稱中華電信公司）所提供語音繳費系統，鍵入
    附表三所示信用卡卡號，繳納附表三所示電信費用，致使中
    華電信公司陷於錯誤，免除其對於庚○○或辛○○電信費用
    債務（各次繳費時地、金額，詳如附表三所載）。
  (四)附表四部分：
    辛○○與庚○○復以附表四所示冒用他人名義，申請所得信
    用卡及現金卡，於附表四所示時間，在附表四所示自動櫃員
    機付款設備，以附表四所示信用卡，向附表四所示銀行，預
    借現金，以此不正方法，從自動櫃員機付款設備，取得附表
    四所示金額（各次預借現金時地、金額，詳附表四所載）。
  (五)嗣乙○○（即庚○○母親）陸續接獲信用卡帳單，查覺有異
    ，質問庚○○，庚○○坦承上情，心生悔悟，於偵查機關未
    發覺上開犯行前，主動向供述犯案經過，進而接受裁判，並
    提出附表一編號01至03、06至10、12至14所示金融卡，經警
    循線知悉上情。
二、辛○○與女友卯○○及戊○○共犯部分：
  (一)卯○○、戊○○幫助犯行部分（即附表五、八部分）
    另辛○○於九十二年六月中旬某日，承前揭行使偽造私文書
    及意圖為自己不法所有、不法利益之概括犯意，欲再次冒用
    他人名義，申辦信用卡及行動電話服務，遂於台中市○○路
    ○段一二一號十七樓之廿一女友卯○○住處，向當時任職於
    臺中市衣蝶百貨公司與中華商業銀行（下稱中華商銀）合作
    委託促銷發行信用卡「大豐富機構」戊○○，表示欲購買委
    託「大豐富機構」辦理信用卡客戶身分資料。戊○○本為「
    大豐富機構」及客戶，負責處理收受信用卡申請書及送件人
    ，明知辛○○取得客戶身分資料後，將作為冒名申辦信用卡
    及行動電話服務之用，竟與卯○○共同基於意圖為自己不法
    利益，並基於幫助辛○○，行使偽造私文書及詐欺取財之犯
    意，將戊○○因受託辦理信用卡，而持有客戶身分資料影本
    （包含國民身分證影本、信用卡申請書）予以影印，交辛○○，供其冒名申辦信用卡及行動電話服務，致生損害於「大
    豐富機構」及申辦信用卡客戶利益。嗣於九十二年六月中旬
    後某日起，至九十二年七月中旬某日止，辛○○再度向當時
    任職於「大豐富機構」，負責處理收受信用卡申請書及送件
    業務卯○○購買客戶身分資料。卯○○竟承前意圖為自己不
    法利益，及幫助辛○○行使偽造私文書、詐欺取財之概括犯
    意，於其上開中華路住處，將其受託辦理信用卡，而持有客
    戶身分資料影本（包含國民身分證影本、信用卡申請書）加
    以影印，交辛○○，供其申辦信用卡及行動電話服務，致生
    損害於「大豐富機構」及申辦信用卡客戶利益。辛○○因而
    給付卯○○新台幣（下同）四萬元代價（戊○○、卯○○交
    付客戶身分資料，如附表五及附表八所示被害人）。
  (二)辛○○、汪河棖及共犯丁○○、丙○○（即附表五至七）：
    辛○○於取得上開客戶資料後，與甲○○、丁○○、丙○○
    （以上二人經原審各處徒刑一年六月，均緩刑五年確定）基
    於犯意聯絡，甲○○、丁○○、丙○○，並均本於概括犯意
    ，共同為下列犯行：
  1.附表五部分：
    先由甲○○於九十二年六月間某日，向不知情張寶全及不詳
    成年男子，租用雲林縣斗六市○○里○○路一八五號、斗六
    市○○路一九六號、嘉義市○○路七二四號三樓之六等三處
    租屋。再由辛○○及丁○○、丙○○，於九十二年六月中旬
    後某日，在上開租屋處，連續在附表五所示銀行信用卡申請
    書，填載不實資料，並在其上偽簽附表五所示被害人署押，
    用以表示附表五所示被害人，向附表五所示銀行，申請信用
    卡之意思，而偽造不實信用卡申請書，再於附表五所示申請
    時間，以郵寄方式，向不知情附表五所示銀行行員行使，致
    附表五編號01至03、07、11、13、18所示發卡銀行行員，陷
    於錯誤，誤認係附表五所示被害人欲申請信用卡，而核發附
    表五所示信用卡，惟附表五編號04至06、08至10、12、14至
    17、19所示銀行，因故未核准，致未能得逞。另辛○○等人
    行使偽造信用卡申請書行為，亦足生損害於附表五所被害人
    及發卡銀行（各次發卡銀行、卡別、卡號、被害人、申請時
    間、偽造署押，詳附表五所示）。
  2.附表六部分：
    辛○○於上開租屋處，取得附表五編號01至03、06、10、12
    、17所示七張信用卡後，先由辛○○、丁○○、丙○○於信
    用卡署押欄，連續偽簽被害人署押後（詳附表五所示信用卡
    ‧金融卡背面簽名欄偽簽署押欄所示），先由辛○○於附表
    六編號46、67、70、75、77、79所示時間，持附表六編號46
    所示午○○復華商業銀行（下稱復華商銀）信用卡及編號67
    、70、75、77、79所示子○○中國國際商業銀行（下稱中國
    商銀）信用卡，與鍋霸聯盟不詳成年男店員，共同基於意圖
    為自己不法所有犯意，以假消費真詐財方式，由辛○○在一
    式二聯（第一聯為客戶存根聯、第二聯特約商店存根聯）或
    一式三聯（第一聯為客戶存根聯、第二聯特約商店存根聯、
    第三聯為聯合信用卡中心存查）信用卡簽帳單第一聯上，由
    辛○○偽簽「午○○、子○○」署押，並複寫該署押，於簽
    帳單第二或第三聯，以表示午○○、子○○同意，依據信用
    卡持卡人合約條件，按簽帳單金額付款予發卡銀行意思簽帳
    單，而偽造不實簽帳單私文書，再交給該「鍋霸聯盟」店員
    ，持向復華商銀及中國商銀申請給付，致使復華商銀及中國
    商銀不知情行員，陷於錯誤，如數交付刷卡金額，足以生損
    害於午○○、子○○及復華商銀、中國商銀。嗣由該名「鍋
    霸聯盟」店員，將刷卡金額交辛○○，辛○○再以每筆刷卡
    一千元給付該名店員（各次消費時地、金額、偽造署押，詳
    附表六編號46、67、70、75、77、79所載）。
  3.附表六中七張信用卡部分：
    辛○○、丁○○、丙○○另持附表六所示七張信用卡，連續
    於附表六所示時間（編號46、67、70、75、77、79除外，以
    下均同），至附表六所示特約商店，於消費或選定商品後，
    持附表六所示信用卡刷卡消費，並於每次刷卡時，在一式二
    聯（第一聯為客戶存根聯、第二聯特約商店存根聯）或一式
    三聯（第一聯為客戶存根聯、第二聯特約商店存根聯、第三
    聯為聯合信用卡中心存查）信用卡簽帳單第一聯，由辛○○
    、丁○○或丙○○偽簽附表六所示被害人署押，並複寫該署
    名於簽帳單第二或第三聯，以表示附表六所示被害人同意，
    依據信用卡持卡人合約條件，按簽帳單金額付款予發卡銀行
    意思簽帳單，而偽造不實簽帳單私文書後，再持交付簽帳單
    予不知情店員，作為支付價金方法，致不知情店員，陷於錯
    誤，如數交付商品或服務。辛○○、丁○○、丙○○刷卡所
    得物品，由其等三人與甲○○共同享有。附表六所示特約商
    店，則憑以向附表六所示發卡銀行申請給付，致使附表六所
    示發卡銀行，陷於錯誤，如數交付特約商店刷卡金額，辛○○等人行使偽造簽帳單行為，亦足生損害於附表六發卡銀行
    及遭冒用之人（各次消費時間、地點、金額、偽造署押，詳
    如附表六所載編號46、67、70、75、77、79除外）。
  4.附表七部分：
    辛○○另將附表七所示冒用他人名義申請所得信用卡，交予
    甲○○，由甲○○於附表七所示時間，在附表七所示自動櫃
    員機付款設備，以附表七所示信用卡，向附表七所示銀行預
    借現金，連續以此不正方法，從自動櫃員機付款設備，取得
    附表七所示金額（預借現金時地、金額，如附表七所載）。
三、辛○○部分（即冒附表八被害人申請電話）：
    辛○○復承前行使偽造文書及意圖為自己不法利益之概括犯
    意，於九十二年八月間某日，持前揭卯○○、戊○○，交付
    如附表八所示被害人身分資料影本，至雲林縣古坑鄉○○村
    ○○路一二四號華升電訊行，冒用附表八所示被害人身分，
    申請行動電話服務，並利用不知情華升電訊行店員高碧芬及
    高佳翎，代填「用戶申請書暨AN NC2083/ANNC2113/ANNC/30
    24手機加門號專案同意書」（下稱用戶申請書），並刻印被
    害人印章各一枚，蓋印於申請人簽章欄，而偽造印文，用以
    表示附表八所示被害人，向泛亞電信股份有限公司（下稱泛
    亞電信）申請SIM-卡及電信服務意思，連續偽造不實用戶申
    請書後，再交由高碧芬及高佳翎，於附表八所示申請時間，
    向泛亞電信不知情承辦人員行使，致使泛亞電信承辦人員陷
    於錯誤，誤認係附表八所示被害人欲申請電信服務，而於申
    請同日核發SIM-卡。辛○○行使偽造用戶申請書行為，亦足
    生損害於附表八所示被害人及泛亞電信。辛○○取得SIM-卡
    後，自九十二年八月二十日至九十二年十一月廿八日止，使
    用取得SIM-卡撥打電話，致使泛亞電信無線通信系統，陷於
    錯誤，誤以為係合法使用者所撥打，予以接收而提供行動電
    話通信服務，使辛○○獲得附表八所示免費使用行動電話通
    信財產上不法利益（申請門號、被害人、申請及核發時間、
    申請書上偽造印文及使用電信服務費用，詳附表八所載）。
四、嗣經中華商銀發現報警查獲，而經刑事警察局及台中市警察
    局第六分局報請台灣雲林地方法院檢察署檢察官指揮偵辦，
    而扣得信用卡申請書影本、客戶基本資料影本等物（詳如附
    表九所示）。
五、案經台中市警察局第六分局報請台灣雲林地方法院檢察署檢
    察官偵查起訴。
    理  由
甲、證據能力部分：
    被告辛○○、甲○○及卯○○、戊○○四人於本院上訴審，
    渠等對本件被害人於審判以外之供述，均同意有證據能力（
    詳上訴卷一四二頁），其中被告辛○○、卯○○、戊○○並
    均為認罪表示（詳上訴卷一四一頁）。本院審酌上開陳述作
    成時之情況，認不惟出於自由意志，且與被告之自白相符，
    認適宜作為證據使用，依刑事訴訟法第一百五十九條之五規
    定，被害人於審判外供述，自均有證據能力，合先敘明。
乙、實體部分：
一、事實一部分（即辛○○、庚○○共犯附表一至四部分）：
  (一)關於被告辛○○與庚○○冒用乙○○及己○○名義，向附表
    一所示銀行申請信用卡、現金卡，並持以盜刷及預借現金等
    情，業據共犯庚○○於九十二年十月廿七日、九十三年三月
    十五日、九十三年十二月廿七日檢察官偵訊時供明。
  (二)關於被害人乙○○並未同意共犯庚○○，以其名義申辦信用
    卡、現金卡等情，已據告訴人乙○○於九十二年十月廿七日
    及九十三年一月廿七日偵訊時供明。
  (三)關於被害人己○○並未同意共犯庚○○，以其名義申辦信用
    卡、現金卡等情，亦據告訴人己○○於九十三年一月廿七日
    偵訊時供明。
  (四)又被告辛○○與庚○○共同冒用乙○○、己○○名義，偽造
    信用卡申請書，向「中信」商銀申請信用卡及現金卡等情，
    有中國信託商業銀行股份有限公司（下稱中信商銀）函附乙○○（正卡）及己○○（附卡）信用卡申請書及乙○○現金
    卡申請書在卷可憑。
  (五)關於被告辛○○與庚○○冒用乙○○名義，偽造信用卡暨現
    金卡申請書，向「新竹商銀」申請信用卡及現金卡等情，有
    新竹國際商業銀行（下稱新竹商銀）九十三年二月五日竹商
    銀卡險字第09301303號函附乙○○申辦信用卡相關資料在卷
    可憑。
  (六)關於被告辛○○與庚○○共同冒用乙○○名義，偽造信用卡
    申請書，向「復華商銀」申請信用卡等情，有復華商銀九十
    三年二月十八日93復銀消字第1247號函附乙○○申辦信用卡
    相關資料在卷可憑。
  (七)關於被告辛○○與庚○○冒用乙○○、己○○名義，偽造信
    用卡申請書，向「慶豐商銀」申請信用卡等情，有慶豐商業
    銀行股份有限公司（下稱慶豐商銀）九十三年二月五日93卡
    催字第28號函附乙○○及己○○信用卡申辦資料在卷可憑。
  (八)關於被告辛○○與庚○○冒用己○○名義，偽造信用卡申請
    書，向「中華商銀」申請信用卡等情，有中華商銀九十三年
    二月十日93中銀卡字第93044-號函附己○○申辦信用卡相關
    資料在卷可憑。
  (九)關於被告辛○○與庚○○冒用乙○○、己○○名義，偽造現
    金卡申請書，向「玉山商銀」申請現金卡等情，有玉山商業
    銀行（下稱玉山商銀）九十三年二月五日玉個字04020505號
    函附乙○○及己○○申辦現金卡約定書在卷可憑。
  (十)關於被告辛○○與庚○○冒用乙○○名義，向「富邦商銀」
    申請信用卡等情，有富邦商業銀行（下稱富邦商銀）九十三
    年二月十三日93富邦信卡字104-號函附乙○○申辦信用卡相
    關資料在卷可憑。
  (十一)關於被告辛○○與庚○○冒用乙○○名義，偽造信用卡申請
    書，向「聯邦商銀」申請信用卡等情，有聯邦商業銀行（下
    稱聯邦商銀）九十三年二月十三日93聯銀信卡字第0518號函
    附乙○○申辦信用卡相關資料在卷可憑。
  (十二)關於被告辛○○與庚○○冒用乙○○名義，向「新竹商銀」
    申請信用卡後，持向特約商店行使盜刷情形等情，新竹商銀
    九十三年三月十一日竹商銀卡險字第09302709號函附乙○○
    辦卡後消費繳款明細在卷可憑。
  (十三)關於被告辛○○與庚○○冒用乙○○名義，向「復華商銀」
    申請信用卡後，持向特約商店行使盜刷等情，有復華商銀九
    十三年三月十七日93復銀消字第2234號函附乙○○辦卡後消
    費及繳款明細在卷可憑。
  (十四)關於被告辛○○與庚○○冒用乙○○名義，向「玉山商銀」
    申請現金卡後，持至自動櫃員機預借現金等情，有玉山商銀
    九十三年三月十六日玉個字第04031002號函附乙○○申辦現
    金卡後往來資料在卷可憑。
  (十五)關於被告辛○○與庚○○冒用乙○○、己○○名義，向「慶
    豐商銀」申請信用卡後，持向特約商店行使盜刷等情，有慶
    豐商銀股份有限公司九十三年三月十七日93卡催字第85號函
    附乙○○及己○○申辦信用卡後消費及繳款明細在卷可憑。
  (十六)關於被告辛○○與庚○○冒乙○○名義，向「中信商銀」申
    請現金卡，至自動櫃員機預借現金等情，有中信商銀九十三
    年三月十六日中信銀作業0000-0000002號函附乙○○申辦現
    金卡後交易明細、乙○○自核卡後消費帳務明細在卷可憑。
  (十七)關於被告辛○○與庚○○冒用乙○○名義，向「富邦商銀」
    申請信用卡後，持向特約商店行使盜刷等情，有富邦商銀九
    十三年三月十二日93富邦信卡字第169-號函附乙○○信用卡
    消費及繳款明細在卷可憑。
  (十八)關於被告辛○○與庚○○冒用己○○名義，向「中華商銀」
    申請信用卡後，持向特約商店行使盜刷等情，有中華商銀九
    十三年三月廿二日93中銀卡字第930119號函附己○○消費及
    繳款明細在卷可憑。
  (十九)關於被告辛○○與庚○○冒用乙○○名義，向「聯邦商銀」
    申請信用卡後，持向特約商店行使盜刷等情，有聯邦商銀九
    十三年三月廿六日93聯銀信卡字第1143號函附乙○○消費及
    繳款明細在卷可憑。
  (二十)關於被告辛○○與庚○○冒用乙○○及己○○名義，持信用
    卡至特約商店，於信用卡簽帳單偽簽乙○○、Wu Hc-（乙○○英文名）、Lints-（己○○英文名）署名，向特約商店店
    員行使盜刷等情，有財團法人聯合信用卡處理中心九十三年
    六月九日93聯卡會計字第281-號函附簽帳單影本十紙在卷可
    憑。
  關於被告辛○○與庚○○冒用乙○○名義，持信用卡至元美
    電器公司特約商店，於信用卡簽帳單上偽簽「Wu Hc」-署名
    ，向店員行使盜刷等情，有臺灣土地銀行（下稱土地銀行）
    九十三年七月九日總消四字第0930020012號函附元美電器公
    司簽帳單正本第二聯在卷可憑。
  關於被告辛○○與庚○○冒用乙○○及己○○名義，持信用
    卡至特約商店，於信用卡簽帳單上偽簽「Wu Hc、Lints」署
    名，向特約商店之店員行使盜刷等情，有臺新國際商業銀行
    （下稱台新銀行）九十三年七月一日台新信卡字第930286號
    函附簽帳單影本三紙在卷可憑。
  關於被告辛○○與庚○○冒用乙○○、己○○名義，持信用
    卡至特約商店，於信用卡簽帳單上偽簽「Wu Hc、Lints」署
    名，向特約商店之店員行使盜刷等情，有香港匯豐銀行九十
    三年七月十二日93港匯銀卡字第04257-號函附簽帳單影本十
    六紙在卷可憑。
  關於被告辛○○與庚○○冒用乙○○、己○○名義，持信用
    卡至特約商店，於信用卡簽帳單偽簽「WuHc、Lints-、乙○○」署名，向特約商店店員行使盜刷等情，有復華商銀九十
    三年七月十四日93聯信卡字第0206號函附簽帳單影本六紙在
    卷可憑。
  關於被告辛○○與庚○○冒用乙○○名義，持信用卡至特約
    商店，於信用卡簽帳單上偽簽「WuHc」署名，向特約商店店
    員行使盜刷等情，有中信商銀九十三年九月廿日所提出簽帳
    單影本十一紙在卷可憑。
  關於被告辛○○與庚○○冒用乙○○名義，偽造信用卡申請
    書，向日盛銀行申請信用卡後，持向特約商店行使盜刷等情
    ，有日盛國際商業銀行股份有限公司（下簡稱日盛銀行）九
    十三年十月廿日日盛銀信卡字第93458-號函附乙○○消費明
    細在卷可憑。
  關於被告辛○○與庚○○冒用乙○○名義，持信用卡至特約
    商店，於信用卡簽帳單上偽簽「WuHc」署名，向特約商店店
    員行使盜刷等情，有九十三年核退偵字第五號卷六五頁所附
    簽帳單七紙在卷可憑。
  關於被告辛○○與庚○○冒用乙○○、己○○名義，向附表
    一所示發卡銀行申請信用卡等事實，有扣案金融卡及信用卡
    十一張在卷可憑。
  被告辛○○於原審及本院上訴審時，坦承上開事實。
  綜上所述，被告辛○○自白，與共犯庚○○供述及告訴人乙○○、己○○指述，均相符合，並有信用卡申請書、消費明
    細等相關書證在卷可憑。被告辛○○與庚○○共犯行使偽造
    私文書、詐欺取財及以不正方法由自動付款設備取得他人之
    物犯行，事證明確，均堪認定。
二、事實二至三部分（即附表五至八部分）：
  (一)查關於：(1)辛○○於九十二年六月中旬某日，打電話給當時
    任職於「大豐富機構」戊○○，告知其想購買客戶身分資料
    ，申辦信用卡及行動電話SIM-卡，戊○○應允後，將客戶資
    料交予尚未於「大豐富機構」任職卯○○，再由卯○○於中
    華路住處交予辛○○。(2)又於九十二年六月中旬某日，至九
    十二年七月中旬某日，辛○○再次向當時已於「大豐富機構
    」任職卯○○購買客戶資料，卯○○連續二次在中華路住處
    ，將客戶資料交予辛○○，辛○○亦分二次給付報酬，一次
    一萬餘元，一次二萬餘元，共四萬元予卯○○。(3)又辛○○
    三次取得客戶資料及二次交付金錢，均係由卯○○出面交付
    及收受，戊○○並未在場。(4)又辛○○取得客戶身分資料後
    ，與丙○○、丁○○共同偽造信用卡申請書，向銀行申請信
    用卡，並持至特約商店盜刷，所得物品由辛○○、甲○○、
    丁○○、丙○○等人共同使用。(5)又辛○○將冒用他人名義
    申請所得信用卡交予甲○○，由甲○○持至自動櫃員機預借
    現金。(6)又辛○○另將客戶資料交「華升電訊行」店員，委
    託其等刻印被害人印章及填寫用戶申請書，持向泛亞電信申
    請SIM-卡，取得SIM卡後，即使用SIM卡撥打電話等情，業據
    被告辛○○九十二年十月八日警詢時、九十二年十一月十四
    日檢察官偵查時、九十二年十月八日原審時、九十四年七月
    廿六日原審準備程序供明，且於原審以證人身分證實在卷。
  (二)關於遭冒用申辦信用卡被害人身分資料，係由戊○○、卯○○接洽送件等情，有證人即中華商銀行員王秀文於九十二年
    八月廿六日警詢筆錄在卷可憑。
  (三)被害人巳○○、丑○○二人身分，遭人冒用，向富邦商銀申
    請信用卡並核卡，及分別遭盜刷四七萬八千八百十五元及十
    萬三千七百三十七元等情，業據證人即富邦商銀行員張保偉
    於九十二年九月十日於警詢供明在卷。
  (四)被害人丑○○、辰○○、賴建成三人身分遭人冒用向新竹商
    銀申請信用卡，辰○○、賴建成部分並未核卡，丑○○部分
    則於九十二年六月廿七日核卡，及遭盜刷九萬八千三百元等
    情，業據證人即新竹商銀行員李淑芬，於九十二年九月九日
    警詢供明在卷。
  (五)被害人巳○○、寅○○、曾雪真、傅倩文四人身分，遭人冒
    用，而向臺北商銀申請信用卡，被害人寅○○、曾雪真、傅
    倩文部分，並未核卡，被害人巳○○部分，則於九十二年六
    月底核卡及遭盜刷十九萬九千四百三十六元等情，業據證人
    即臺北國際商業銀行（下稱臺北商銀）行員謝宜勳，於九十
    二年九月九日警詢供明在卷。
  (六)被害人午○○、賴建成二人身分，遭人冒用，向復華商銀申
    請信用卡，賴建成部分並未核卡，午○○部分則於九十二年
    七月四日核卡，及遭盜刷九萬九千五百八十元等情，已據證
    人即復華商銀行員宋坤龍於九十二年九月十日警詢供明。
  (七)被害人未○○、子○○、賴建成、癸○○、曾雪真五人身分
    ，遭人冒用向中興商銀申請信用卡，子○○、賴建成、癸○○、曾雪真部分並未核卡，未○○部分則於九十二年六月廿
    五日核卡，及遭盜刷十二萬九千四百零五元等情，業據證人
    即中興商業銀行股份有限公司（下稱中興商銀）行員劉建忠
    ，於九十二年九月九日警詢供明。
  (八)被害人子○○、傅倩文二人身分，遭人冒用向中國商銀申請
    信用卡，傅倩文部分並未核卡，子○○部分則於九十二年八
    月十四日核卡，及遭盜刷十八萬九千五百十四元等情，業據
    證人即中國商銀行員邱建穎於九十二年八月九日警詢供明。
  (九)至被害人賴建成於九十二年六月中旬，至衣蝶百貨公司向卯
    ○○申辦信用卡，並未向中興商銀、新竹商銀申辦信用卡，
    身分證件亦未遺失等情，已據證人即被害人賴建成於九十二
    年九月十二日警詢供明。
  (十)又被害人巳○○於九十二年六月中旬，至衣蝶百貨公司向戊○○申辦信用卡，並未向臺北商銀、富邦商銀申辦信用卡，
    身分證件亦未遺失等情，已據證人即被害人巳○○於九十二
    年九月十三日警詢供明。
  (十一)又被害人巳○○於九十二年六月五日，至衣蝶百貨公司向戊○○申辦信用卡，其並未向復華商銀、日盛銀行申辦信用卡
    ，身分證件亦未遺失等情，已據證人即被害人午○○於九十
    二年九月十日警詢供明。
  (十二)又被害人子○○於九十二年六月下旬，至衣蝶百貨公司申辦
    信用卡，並未向中國商銀、中興商銀申辦信用卡，身分證件
    亦未遺失等情，已據證人即被害人子○○於九十二年九月十
    日警詢供明。
  (十三)又被害人傅倩文於九十二年六月中旬，至衣蝶百貨公司向卯
    ○○申辦信用卡，並未向玉山商銀、臺新銀行、富邦商銀申
    辦信用卡，身分證件亦未遺失等情，已據證人即被害人傅倩
    文於九十二年九月九日警詢供明。
  (十四)又被害人丑○○於九十二年六月中旬，至衣蝶百貨公司向戊○○申辦信用卡，並未向新竹商銀、富邦商銀、聯邦商銀申
    辦信用卡，身分證件亦未遺失等情，已據證人即被害人丑○○於九十二年九月十日警詢供明。
  (十五)又被害人未○○於九十二年六月中旬，至衣蝶百貨公司向戊○○申辦信用卡，並未向中興商銀、臺北商銀申辦信用卡，
    身分證件亦未遺失等情，業據證人即被害人未○○於九十二
    年九月十三日警詢供明。
  (十六)又被害人曾雪真於九十二年六月五日，至衣蝶百貨公司向戊○○申辦信用卡，並未向中興商銀、臺北商銀申辦信用卡，
    身分證件亦未遺失等情，業據證人即被害人曾雪真於九十二
    年九月九日警詢供明。
  (十七)又被害人癸○○於九十二年六月下旬，至衣蝶百貨公司向戊○○申辦信用卡，並未向中興商銀申辦信用卡；其身分資料
    亦遭人冒用向泛亞電信申請0000000000號行動電話使用，身
    分證件亦未遺失等情，業據證人即被害人癸○○於九十二年
    十月十四日警詢供明。
  (十八)又附表五及附表八所示被害人身分資料，均係由「大豐富機
    構」推廣人員戊○○、卯○○負責送件等情，有大豐富機構
    業務員外流客戶資料明細表在卷可憑。
  (十九)又被告辛○○於申請書偽簽「巳○○」署名，並向富邦商銀
    申辦信用卡及核卡後盜刷等情，有被害人巳○○遭被告辛○○等冒名向富邦商銀申辦信用卡（卡號0000000000000000）
    申請書及消費明細在卷可憑。
  (二十)又同案被告丙○○於申請書上，偽簽被害人「丑○○」署名
    ，並向富邦商銀申辦信用卡及核卡後盜刷等情，亦有被害人
    丑○○遭被告辛○○等人冒名，向富邦商銀申辦信用卡（卡
    號0000000000000000）申請書及消費明細在卷可憑。
  又同案被告丙○○於申請書上，偽簽被害人「丑○○」署名
    ，並向新竹商銀申辦信用卡，及核卡後盜刷等情，有被害人
    丑○○遭被告辛○○等人冒名，向新竹商銀申辦信用卡（卡
    號0000000000000000）申請書及消費明細在卷可憑。
  又被告丙○○及辛○○，於申請書上偽簽被害人「辰○○、
    賴建成」署名，並向新竹商銀申辦信用卡等情，有被害人辰
    ○○、賴建成遭被告辛○○等人冒名，向新竹商銀申辦信用
    卡申請書在卷可憑。
  又被告辛○○於申請書上，偽簽被害人「巳○○」署名，並
    向臺北商銀申辦信用卡，及核卡後盜刷等情，有被害人巳○○，遭被告辛○○等人冒名，向臺北商銀申辦信用卡（卡號
    0000000000000000）申請書及消費明細在卷可憑。
  又被告辛○○、丁○○於申請書偽簽「寅○○、傅倩文、曾
    雪真」署名，並向臺北商銀申辦信用卡等情，有被害人寅○○、傅倩文、曾雪真遭被告辛○○等人，冒名向臺北商銀申
    辦信用卡申請書在卷可憑。
  又同案被告丁○○，於申請書上，偽簽被害人「午○○」署
    名，並向復華商銀申辦信用卡，及核卡後盜刷等情，有被害
    人午○○，遭被告辛○○等人冒名，向復華商銀申辦信用卡
    （卡號0000000000000000）申請書及消費明細在卷可憑。
  又被告辛○○於申請書上，偽簽被害人「賴建成」署名，並
    向復華商銀申辦信用卡等情，有被害人賴建成遭被告辛○○
    等人冒名，向復華商銀申辦信用卡申請書在卷可憑。
  又同案被告丁○○於申請書上，偽簽被害人「未○○」署名
    ，並向中興商銀申辦信用卡，及核卡後盜刷等情，有被害人
    未○○遭被告辛○○等人，冒名向中興商銀申辦信用卡（卡
    號0000000000000000）申請書及消費明細在卷可憑。
  又同案被告丁○○、辛○○於申請書上偽簽被害人「曾雪真
    、癸○○、賴建成、子○○」署名，並向中興商銀申辦信用
    卡等情，有被害人曾雪真、癸○○、賴建成、子○○遭被告
    辛○○等人冒名，向中興商銀申辦信用卡申請書在卷可憑。
  又被告辛○○於申請書上，偽簽被害人「子○○」署名，並
    向中國商銀，申辦信用卡，及核卡後盜刷等情，有被害人子
    ○○遭被告辛○○等人，冒名向中國商銀申辦信用卡（卡號
    0000000000000000）申請書及消費明細在卷可憑。
  又被告辛○○於申請書偽簽「傅倩文」署名，並向中國商銀
    申辦信用卡等情，有被害人傅倩文遭被告辛○○等人，冒名
    向中國商銀申辦信用卡申請書在卷可憑。
  又被告辛○○冒用壬○○等十人名義，於用戶申請書偽簽其
    等署名，向泛亞電信申請行動電信服務，及使用行動電話費
    用等情，有被害人壬○○等十人泛亞電信用戶申請書十張及
    帳務明細表在卷可憑。
  又被告辛○○冒用壬○○等人名義，向泛亞電信申請行動電
    話服務及泛亞電信核發SIM卡時間等情，有泛亞電信公司九
    十四年八月八日函文在卷可憑。
  被告辛○○等人持上開冒用他人名義申辦信用卡，並於簽帳
    單上偽造信用卡名義人署名，向特約商店行使盜刷等情，有
    財團法人聯合信用卡處理中心九十三年七月廿七日函及簽帳
    單影本十六紙、中信商銀陳報狀及簽帳單影本廿四張、花旗
    銀行九十三年八月十日函文及簽帳單影本三張、土地銀行九
    十三年八月十六日函及龍寶珠寶金行簽帳單影本一張、聯邦
    商業銀行九十三年八月廿日函及簽帳單影本三張、臺新商銀
    九十三年八月三十一日函及簽帳單影本七張在卷可憑。
  又被告戊○○、卯○○將「大豐富機構」客戶資料，交予被
    告辛○○，被告辛○○與丙○○、丁○○、甲○○等人偽造
    信用卡申請書等情，有信用卡申請書九張、偽卡客戶基本資
    料影本一三七張、申請信用卡遭退件信用卡申請書六十二件
    、被害人基本資料影本一袋在卷可憑。
  又被告辛○○、甲○○及同案被告丁○○、丙○○，於原審
    時，坦承上開事實，並有渠等警詢、檢察官面前供述筆錄及
    原審準備程序中供述筆錄在卷可稽。
  被告卯○○於原審時，坦承有將其承辦「大豐富機構」客戶
    資料，交予被告辛○○。
  被告辛○○、甲○○及同案被告丙○○、丁○○自白，與相
    關證人證述及書證均相符合，被告辛○○、甲○○及同案被
    告丙○○、丁○○等人，行使偽造私文書、詐欺取財、詐欺
    得利及以不正方法由自動付款設備取得他人之物犯行，均堪
    認定。
  至被告戊○○雖供承附表五及附表八所示被害人身分資料，
    係由其與卯○○承辦送件業務，然否認將客戶資料販予被告
    辛○○。被告卯○○則辯稱，未向辛○○收取金錢。惟查：
  1.被告辛○○於警詢已坦承犯行，於原審時，就其分三次向戊○○、卯○○購買客戶資料，及其收取資料時地，交付卯○○款項為四萬元，係分二次交付等情供明，核與於檢察官面
    前證述大致相符。被告辛○○案發當時，與卯○○係男女朋
    友關係，並同居於卯○○位於中華路住處，顯見渠等關係親
    密；被告辛○○與戊○○為朋友關係，並無仇怨，如被告戊○○未將客戶資料，交付辛○○，被告卯○○未向辛○○收
    受四萬元，被告辛○○於坦承犯行情況下，當無為減輕自己
    罪責，而誣陷被告戊○○、卯○○可能。
  2.此外，被告辛○○亦結稱：第一次資料是戊○○拿出來的，
    因第一次拿資料時，卯○○還未到「大豐富機構」任職等語
    。又被告卯○○亦供稱，其先前擔任會計，其後辛○○要其
    至大豐富機構以便拿取資料，其才至「大豐富機構」上班等
    語。而被害人巳○○、午○○、丑○○、未○○、曾雪真、
    癸○○亦供稱，渠等係向戊○○申辦中華商銀信用卡，有上
    開筆錄在卷可稽。顯見被告辛○○第一次取得客戶資料，係
    被告戊○○轉由被告卯○○，而交予辛○○無誤。同案被告
    戊○○、卯○○前開辯詞，顯係卸責之詞，不足採信。又被
    告卯○○、戊○○，均明知被告辛○○，欲冒名申辦信用卡
    、電信服務，竟仍基於意圖為自己不法利益，及幫助辛○○
    行使偽造私文書、詐欺取財、詐欺得利、以不正方法由自動
    付款設備取得他人之物意思，將渠等二人承辦、送件客戶資
    料，販予辛○○等犯行，應堪認定。
  至於被告甲○○，於本件犯行，雖有部分行為，其未直接參
    與行使，但依被告辛○○於本院以證人身分作證時供述，被
    告甲○○對其等本件行為，且均知情，甚至使用信用卡時，
    甲○○亦與其等在一起等語（詳上訴卷一五二至一五四頁）
    ，益見被告甲○○於本件犯行，有分擔行為及犯意聯絡，自
    屬共同正犯，而應同負其責。
三、論罪部分：
  (一)被告辛○○在附表一所示信用卡或現金卡申請書偽簽附表一
    所示被害人署押，及被告辛○○與丙○○、丁○○、甲○○
    在附表五所示信用卡或現金卡申請書，偽簽附表五所示被害
    人署押，偽造信用卡或現金卡申請書，向附表一、五所示銀
    行行使，主張係附表一、五所示被害人本人，欲申請信用卡
    或現金卡，使銀行陷於錯誤，而核發附表一、五所示信用卡
    或現金卡，足以生損害於發卡銀行與附表一、五所示被害人
    ，係犯刑法第二百十六條、第二百十條行使偽造私文書罪，
    及刑法第三百三十九條第一項詐欺取財罪；而附表一編號04
    及附表二編號04至06、08至10、12、14至17、19所示銀行，
    因故未核卡，致未得逞行為，則係犯刑法第二百十六條、第
    二百十條行使偽造私文書罪，及刑法第三百三十九條第三項
    、第一項詐欺取財未遂罪。
  (二)按在信用卡背面簽名欄簽名，自形式上整體觀察，即足以知
    悉係表示信用卡簽名者，於信用卡有效期限內，有權使用該
    信用卡辨識及證明，並非依習慣或特約表示一定用意證明，
    性質上係屬刑法第二百十條私文書（最高法院九十三年台上
    字第三四一九號判決參照）。故被告辛○○於附表一所示信
    用卡背面，及被告辛○○、甲○○及同案被告丙○○、丁○○，於附表五所示信用卡背面持卡人簽名欄，偽簽附表一、
    五所示被害人署押，再持至附表二、六所示特約商店消費行
    使，足以生損害於附表二、附表六所示被害人、特約商店，
    均係犯刑法第二百十六條、第二百十條行使偽造私文書罪。
  (三)又簽帳單係持卡人所簽署，用以證明所消費金額，並同意依
    照信用卡使用規定，一經使用或訂購物品，均應按所示之全
    部金額，付款予發卡銀行之文書，屬於持卡人所製作私文書
    （最高法院九十一年台上字第四五三一號判決參照）。是被
    告辛○○持附表二所示信用卡及被告辛○○、甲○○及同案
    被告丙○○、丁○○持附表六（編號46、67、70、75、77、
    79除外）所示信用卡，至附表二、六（編號46、67、70、75
    、77、79除外）所示特約商店消費，並在簽帳單偽簽附表二
    、六所示持卡人署名，致不知情特約商店店員，陷於錯誤，
    如數交付商品或服務，足以生損害於附表二、六（編號46、
    67、70、75、77、79除外）所示被害人、特約商店及發卡銀
    行，係犯刑法第二百十六條、第二百十條行使偽造私文書，
    及第三百三十九條第一項詐欺取財罪。
  (四)被告辛○○、甲○○及同案丙○○、丁○○持附表六編號46
    所示午○○復華商銀信用卡，及編號67、70、75、77、79所
    示子○○中國商銀信用卡，在「鍋霸聯盟」簽帳單，偽造午
    ○○及子○○署名，再交予上開「鍋霸聯盟」店員，持向復
    華商銀、中國商銀申請給付，如數交付刷卡金額，足生損害
    於午○○、子○○及復華商銀、中華商銀，係犯刑法第二百
    十六條、第二百十條行使偽造私文書，及第三百三十九條第
    一項詐欺取財罪。
  (五)被告辛○○操作中華電信公司所提供語音繳納系統，鍵入如
    附表三所示信用卡或現金卡卡號，繳納附表三所示電話費用
    ，致中華電信公司陷於錯誤，消滅其對於被告辛○○或同案
    被告庚○○電話費用債權行為，係犯刑法第三百三十九條第
    二項詐欺得利罪。
  (六)被告辛○○持附表四所示信用卡或現金卡，及被告辛○○、
    甲○○及同案被告丙○○、丁○○持附表七所示信用卡，利
    用附表四及附表七所示自動櫃員機付款設備，向附表四、七
    所示銀行預借現金行為，係犯刑法第三百三十九條之二第一
    項以不正方法由自動付款設備取得他人之物罪。
  (七)被告辛○○偽造附表八所示被害人印章，並蓋印於附表八所
    示電信服務用戶申請書，用以表示附表八所示被害人本人，
    欲向泛亞電信申請行動電話服務，而偽造用戶申請書，並持
    向泛亞電信行使，致泛亞電信不知情承辦人員，陷於錯誤，
    而核發附表八所示SIM-卡，足生損害於附表八所示被害人及
    泛亞電信，係犯刑法第二百十六條、第二百十條行使偽造私
    文書罪、第三百三十九條第一項詐欺取財罪；附表八編號十
    一部分，因故未核卡，致未得逞行為，則係犯刑法第二百十
    六條、第二百十條行使偽造私文書罪，及第三百三九條第三
    項、第一項詐欺取財未遂罪。
  (八)被告辛○○使用附表八所示SIM-卡撥打行動電話，因此詐得
    免費撥打行動電話通信利益行為，係犯刑法第三百三十九條
    第二項詐欺得利罪。
  (九)被告戊○○、卯○○為「大豐富機構」及附表五、八所示被
    害人處理接洽信用卡申請書及送件事宜，竟意圖為自己不法
    利益，及基於幫助被告辛○○等人，行使偽造私文書及詐欺
    取財、詐欺得利、以不正方法由自動付款設備取得他人之物
    犯行犯意，將附表五、八所示被害人身分資料，外洩予辛○○，致生損害於「大豐富機構」及附表五、八所示被害人，
    並幫助被告辛○○等人，行使偽造私文書及詐欺取財、詐欺
    得利及以不正方法由自動付款設備取得他人之物，核渠二人
    所為，係犯刑法第三百四十二條第一項背信罪，及刑法第二
    百十六條、第二百十條行使偽造私文書罪幫助犯、第三百三
    十九條第一項、第二項詐欺取財及詐欺得利罪幫助犯、刑法
    第三百三十九條之二，以不正方法由自動付款設備取得他人
    之物罪幫助犯。
  (十)被告辛○○等人偽造署押、印章、印文為偽造私文書部分行
    為，其等偽造私文書後持行使，偽造私文書低度行為為行使
    偽造私文書高度行為吸收，均不另論。
  (十一)被告辛○○、甲○○利用不知情「華升電訊行」店員高碧芬
    、高佳翎，偽造被害人印章，並蓋印於用戶申請書，為間接
    正犯。
  (十二)被告辛○○就事實一行使偽造私文書、詐欺取財及詐欺得利
    、以不正方法由自動付款設備取得他人之物犯行，與庚○○
    有犯意聯絡及行為分擔，為共同正犯。又被告辛○○就事實
    二(二)（即附表五至七），與「鍋霸聯盟」不知名店員及同案
    被告丁○○、丙○○、甲○○，有犯意聯絡及行為分擔，均
    為共同正犯。
  (十三)被告辛○○、甲○○及同案被告丁○○、丙○○先後多次行
    使偽造私文書、詐欺取財、詐欺取財未遂、詐欺得利、以不
    正方法由自動付款設備取得他人之物犯行，時間緊接，所犯
    均係構成要件相同罪名，顯均係基於概括犯意反覆為之，均
    為連續犯，應各依刑法第五十六條規定，論以一罪，所犯詐
    欺取財罪與詐欺取財未遂罪部分，則應從一重論以刑法第三
    百三十九條第一項詐欺取財既遂罪，各依法加重其刑。又被
    告辛○○、甲○○及同案被告丁○○、丙○○四人，所犯上
    開四罪，彼此間有方法結果牽連關係，為牽連犯，應依刑法
    第五十五條規定，從一重行使偽造私文書罪處斷。
  (十四)又被告戊○○、卯○○僅將附表五、附表八所示被害人資料
    交予被告辛○○，並未參與偽造信用卡申請書、用戶申請書
    及盜刷信用卡、盜打行動電話行為，被告辛○○於原審時亦
    結稱，其有告知被告戊○○買資料，有可能要辦信用卡、電
    話卡，但沒說一定會辦，顯見被告戊○○、卯○○，就被告
    辛○○嗣後行使偽造私文書、詐欺取財、詐欺得利等犯行，
    並無事前謀議。而被告戊○○、卯○○所為，又係行使偽造
    私文書、詐欺取財、詐欺得利、以不正方法由自動付款設備
    取得他人之物犯行之犯罪構成要件以外行為，故被告戊○○
    、卯○○提供客戶資料予辛○○行為，僅能論以行使偽造私
    文書、詐欺取財、詐欺得利及以不正方法由自動付款設備取
    得他人之物犯行幫助犯。公訴人認被告戊○○、卯○○所為
    ，係犯刑法第二百十六條、第二百十條行使偽造私文書罪，
    及刑法第三百三十九條第一項、第二項詐欺取財罪、詐欺得
    利罪、刑法第三百三十九條之二第一項以不正方法由自動付
    款設備取得他人之物罪共同正犯，容有違誤。然其基本事實
    均相同，故無須變更所引應適用法條，併此敘明。
  (十五)被告戊○○、卯○○就九十二年六月中旬，第一次背信犯行
    ，有犯意聯絡及行為分擔，為共同正犯。被告卯○○於第一
    次販賣客戶資料時，其雖非大豐富機構員工，亦未受大豐富
    機構及申辦信用卡客戶委任，但其與同案被告戊○○間，有
    犯意聯絡及行為分擔，共同實施上開背信犯行，依刑法第三
    十一條第一項規定，雖無特定關係，仍以共犯論。又從犯處
    罰，依刑法第三十條第二項規定，應依正犯之刑減輕之。
  (十六)被告卯○○先後三次背信、幫助行使偽造私文書、詐欺取財
    及詐欺得利、以不正方法由自動付款設備取得他人之物犯行
    ，時間緊接，所犯均係構成要件相同罪名，顯係基於概括犯
    意為之，為連續犯，應各依刑法第五十六條規定，論以一罪
    ，並均依法加重其刑。又從犯處罰，依刑法第三十條第二項
    規定，應依正犯之刑減輕之，並依法先加後減其刑。
  (十七)被告戊○○、卯○○，其等一行為，而觸犯刑法第三百四十
    二條背信罪、刑法第二百十六條、第二百十條行使偽造私文
    書罪幫助犯，及刑法第三百三十九條第一項、第二項詐欺取
    財罪、詐欺得利罪幫助犯、刑法第三百三十九條之二第一項
    以不正方法由自動付款設備取得他人之物罪幫助犯，為想像
    競合犯，應依刑法第五十五條前段規定，從一重以刑法第二
    百十六條、第二百十條行使偽造私文書罪幫助犯處斷。
  (十八)又被告辛○○前因妨害家庭、傷害及搶奪案件，分別經法院
    判處有期徒刑一年、二月及八月確定，於八十八年四月三日
    假釋出監，於八十八年九月廿三日假釋期滿，有臺灣高等法
    院被告全國前案紀錄表在卷可按。又被告辛○○於有期徒刑
    執行完畢後，五年內，再犯本件有期徒刑以上之罪，為累犯
    ，應依刑法第四十七條規定，遞加其重。
四、原判決撤銷部分（即被告辛○○及甲○○部分）：
  (一)關於被告辛○○及甲○○部分，原判決以被告二人罪證明確
    ，因予論罪科刑，固非無見。惟查：(一)關於被告辛○○部分
    ，被告辛○○與共犯庚○○共同刷卡金額，其中有廿餘萬元
    ，係由共犯庚○○使用，已據證人庚○○於上訴審供明在卷
    （詳上訴卷一四四頁），原判決認全部刷卡金額，均由被告
    辛○○使用，自有未當。(二)關於被告甲○○部分，被告甲○○與辛○○共犯時間，係自九十二年六月三十日至九十二年
    七月底，自九十二年八月份，被告甲○○即未再參與本件犯
    行，已據同案被告辛○○於上訴審供明（詳上訴卷一五三至
    一五四頁），原判決認被告甲○○，係自九十二年六月三十
    日至九十二年八月廿七日止，與辛○○共同參與本件犯行，
    即有未當。被告辛○○及甲○○上訴意旨，指摘及此，為有
    理由，原判決關於被告辛○○及甲○○部分，自應由本院撤
    銷改判。爰審酌(1)被告辛○○有妨害風化、傷害、妨害家庭
    、妨害兵役、搶奪等前科，素行不良，高中肄業，年輕力壯
    ，竟不思奮發進取，謀取正職賺取金錢，因一時貪念，濫用
    其聰明才智，冒用他人名義盜刷信用卡詐取財物，破壞信用
    卡交易秩序，詐得金額及利益高達二百餘萬元，且未能賠償
    被害人及發卡銀行損失，然犯後坦承犯行，具有悔意。(2)被
    告甲○○並無犯罪前科，國中畢業，智識淺薄，曾從事遊藝
    場及KTV- 服務生，於案發時無正當職業，遊手好閒，與辛○○到處犯案，負責預借現金，並共同使用盜刷信用卡所得
    之物品，其犯後坦承犯行，具有悔意等一切情狀，對被告辛○○量處有期徒刑三年五月，對被告甲○○量處有期徒刑九
    月，以資懲儆。
  (二)至附表九編號01至42所示偽造署押、印文及附表九編號30至
    41偽造印章雖未扣案，然尚無證據證明已滅失，自應依刑法
    第二百十九條規定，宣告沒收；又附表九編號42、43所示物
    品，為被告辛○○等人，自發卡銀行詐得信用卡，及自被告
    戊○○、卯○○處影印取得被害人資料，係被告辛○○等人
    所有，且供犯罪及預備供犯罪所用，爰併依刑法第三十八條
    第一項第二款規定，併予宣告沒收。至附表九編號42所示信
    用卡偽造被害人署押，因信用卡，業已諭知沒收，及附表二
    、六所示被告辛○○等人，偽造簽帳單偽造被害人署押，因
    已逾財團法人聯合信用卡處理中心及發卡銀行保存期限，改
    以縮影儲存後銷毀，有財團法人聯合信用卡處理中心九十四
    年三月廿一日94聯卡會計字第127-號函及一審公務電話紀錄
    表十三紙在卷可稽，爰均不另為沒收諭知，併此敘明。
五、上訴駁回部分（即被告汪玠姈、卯○○部分）：
  (一)查原判決以被告戊○○、卯○○二人，罪證明確，因予適用
    刑法第五十六條、第二百十六條、第二百十條、第三百三十
    九條第一項、第二項、第三百三十九條之二、第三百四十二
    條、第五十五條、第三十條第二項、第二百十九條、第三十
    八條第一項第二款規定，併審酌被告卯○○、戊○○二人均
    無犯罪前科，二人利用職務之便，外洩客戶資料，幫助被告
    辛○○申請偽卡，造成客戶及發卡銀行重大損失，民眾亦容
    易對申請信用卡之安全性產生疑慮，及被告卯○○，戊○○
    犯案所得不高，暨被告卯○○於犯後，坦承大部分犯行，具
    有悔意，被告戊○○否認犯行等一切情狀，分別對被告卯○○、戊○○各量處有期徒刑十月，以資懲儆；併敘明附表九
    編號01至42所示偽造署名、印文，及編號30至41偽造印章雖
    未扣案，但無證據證明已滅失，自應依刑法第二百十九條規
    定宣告沒收；又附表九編號42、43所示物品，為被告辛○○
    等人，自發卡銀行詐得信用卡，及自被告戊○○、卯○○處
    影印取得被害人資料，係被告辛○○等人所有，且供犯罪及
    預備供犯罪所用，併依刑法第三十八條第一項第二款規定，
    併予宣告沒收。至附表九編號42所示信用卡偽造被害人署押
    ，因信用卡，業已諭知沒收，及附表二、六所示被告辛○○
    等人偽造簽帳單偽造被害人署押，因已逾財團法人聯合信用
    卡處理中心及發卡銀行保存期限，改以縮影儲存後銷毀，有
    財團法人聯合信用卡處理中心九十四年三月廿一日94聯卡會
    計字第127-號函及一審公務電話紀錄表十三紙在卷可稽，爰
    均不另為沒收諭知。
  (二)本院經核，關於被告卯○○、戊○○部分，原判決認事用法
    ，均無違誤，量刑亦稱妥適。被告二人上訴意旨，以原判決
    量刑過重，而指摘原判決不當云云。依上所述，以被告二人
    參與本件犯行情節觀之，原判決對渠等二各量處有期徒刑十
    月，核屬罪刑相當量刑，被告二人上訴意旨，指摘原判決量
    刑過重，為無理由，應俱予駁回。
  (三)末查，被告卯○○、戊○○二人，於本件犯行係屬幫助犯，
    而同案被告丁○○、丙○○二人，於本件犯行係屬正犯，同
    案被告丁○○、丙○○二人，經一審各處有期徒刑一年六月
    ，並均獲得原審諭知緩刑五年處分，有原審判決正本在卷可
    憑。然被告卯○○、戊○○二人本件犯行，既屬幫助犯，渠
    等犯罪情節，自較同案被告丁○○、丙○○二人為輕。原判
    決未審酌被告卯○○、戊○○可否緩刑，自有可議。又本件
    被告卯○○、戊○○，前均未受有期徒刑宣告，有台灣高等
    法院被告全國前案紀錄表在卷可憑。茲被告卯○○、汪妎妗
    於本院上訴審均為認罪表示（詳上訴卷一四一頁），且渠等
    均年僅廿餘歲，涉世未深，經此偵審程序，應知警愓，信無
    再犯之虞；即檢察官在上訴審，於科刑範圍陳述意見時，亦
    認被告戊○○坦承犯行，可考慮予以宣告緩刑（詳上訴卷一
    七二頁）。又被告卯○○、戊○○現均有正當職業，有渠等
    提出在職證明二份在卷可憑（詳上訴卷一八二、一八六頁）
    。綜上各情，本院因認渠等上開所宣告有期徒刑，均以暫不
    執行為適當。爰依刑法第七十四條第一款規定，對被告卯○○、戊○○二人，均諭知緩刑五年，並依刑法第九十三條第
    一項規定，均諭知於緩刑期內，交付保護管束，以啟自新。
六、無罪部分（即被告戊○○第二、三次販賣客戶資料部分）：
  (一)公訴意旨另以：被告戊○○除第一次與卯○○共同販賣客戶
    資料予被告辛○○外，亦參與卯○○第二次及第三次販賣客
    戶資料予辛○○犯行，因認被告戊○○，就此部分亦涉犯刑
    法第三百四十二條第一項背信罪、第二百十六條、第二百十
    條行使偽造私文書罪、第三百三十九條第一項、第二項詐欺
    取財罪、詐欺得利罪，及第三百三十九條之二以不正方法由
    自動付款設備取得他人之物罪嫌云云。
  (二)按犯罪事實，應依證據認定之，無證據不得認定犯罪事實，
    刑事訴訟法第一百五十四條第二項，定有明文。又檢察官就
    被告犯罪事實，應負舉證責任，並指出證明方法。因此檢察
    官對於起訴犯罪事實，應負提出證據及說服實質舉證責任。
    倘其所提出證據，不足為被告有罪積極證明，或其指出證明
    方法，無從說服法院，以形成被告有罪心證，基於無罪推定
    原則，自應為被告無罪判決諭知（最高法院九十二年台上字
    一二八號判例參照）。
  (三)查被告辛○○於檢察官偵查時雖證稱：我第二次跟被告卯○○、戊○○交易時，就把第一次、第二次的錢，全部交給她
    們，她們二人均有在場。然於原審時，被告辛○○則已供稱
    ：第二次、第三次客戶資料，均係由卯○○拿給我的，戊○○沒有在場，卯○○有打電話跟我說她在那邊，但我沒有親
    眼看到等語。故被告辛○○第二次、第三次，均係向被告卯
    ○○拿取資料，亦將費用交予被告卯○○，期間被告戊○○
    均未在場，被告辛○○供稱，被告戊○○在卯○○住處，僅
    係聽聞卯○○轉述。
  (四)此外，案發當時被告卯○○與辛○○係男女朋友，其於辛○○第二次、第三次拿取客戶資料時，已於「大豐富機構」上
    班，被告辛○○可輕易從被告卯○○處，取得客戶資料，自
    無庸再透過被告戊○○此管道。故而，公訴人所提出證據，
    或其指出證明方法，尚未能使本院心證，達到確信為真程度
    ，就被告戊○○是否涉犯第二次、第三次販賣客戶資料予辛○○犯行，仍存有合理懷疑，依上說明，本應為被告戊○○
    無罪諭知，然公訴人認被告戊○○該部分犯行，與前開有罪
    部分，有連續犯裁判上一罪關係，爰不另為無罪諭知，併此
    敘明。
據上論斷，應依刑事訴訟法第三百六十九條第一項前段、第三百
六十八條、第三百六十四條、第二百九十九條第一項前段，刑法
第廿八條、第五十六條、第二百十六條、第二百十條、第三百三
十九條第一項、第二項、第三百三十九條之二、第三百四十二條
、第五十五條、第四十七條、第七十四條第一款、第九十三條第
一項、第二百十九條、第三十八條第一項第二款，判決如主文。
本案經檢察官楊治宇到庭執行職務。
中    華    民    國    95    年     1    月    12    日
                  刑事第六庭    審判長法  官  蔡崇義
                                      法  官  吳永宋
                                      法  官  董武全
以上正本證明與原本無異。
如不服本判決，應於收受本判決後十日內向本院提出上訴書狀。
其未敘述上訴理由者並得於提起上訴後十日內向本院補提理由書
狀（均須按他造當事人之人數附繕本）「切勿逕送上級法院」。
                                      書記官  許美惠
中    華    民    國    95    年     1    月    12    日
附錄法條：
刑法第二百十條
偽造、變造私文書，足以生損害於公眾或他人者，處五年以下有
期徒刑。
刑法第二百十六條
行使第二百十條至第二百十五條之文書者，依偽造、變造文書或
登載不實事項或使登載不實事項之規定處斷。
刑法第三百四十二條
為他人處理事務，意圖為自己或第三人不法之利益，或損害本人
之利益，而為違背其任務之行為，致生損害於本人財產或其他利
益者，處五年以下有期徒刑、拘役或科或併科一千元以下罰金。
前項之未遂犯罰之。
刑法第三百三十九條
意圖為自己或第三人不法之所有，以詐術使人將本人或第三人之
物交付者，處五年以下有期徒刑、拘役或科或併科一千元以下罰
金。
以前項方法得財產上不法之利益或使第三人得之者，亦同。
前二項之未遂犯罰之。
刑法第三百三十九條之二
意圖為自己或第三人不法之所有，以不正方法由自動付款設備取
得他人之物者，處三年以下有期徒刑、拘役或一萬元以下罰金。
以前項方法得財產上不法之利益或使第三人得之者，亦同。


司法院資訊處製作；財團法人民間司法改革基金會備份。
